【裁判字號】    94,上易,571
【裁判日期】    950104
【裁判案由】    竊盜
【裁判全文】
臺灣高等法院臺南分院刑事判決         94年度上易字第571號
上  訴  人  臺灣臺南地方法院檢察署檢察官
被      告  丙○○
上列上訴人因被告竊盜案件，不服臺灣臺南地方法院94年度訴字
第784號中華民國94年10月6日第一審判決（起訴案號：臺灣臺南
地方法院檢察署94年度偵緝字第479號、94年度偵字第5854號）
，提起上訴，暨該署檢察官移送併辦（併辦案號：94年度偵字第
12660號），本院判決如下：
    主  文
原判決撤銷。
丙○○行使偽造私文書，足以生損害於他人，處有期徒刑參月，
如易科罰金，以參佰元折算壹日。中華電信股份有限公司臺南營
運處行動電話業務（租用／異動）申請書（聯單編號N261266）
一式二聯之「新客戶簽章」欄上偽造之「丁○○」署押共貳枚均
沒收。又連續竊盜，處有期徒刑肆月，如易科罰金，以參佰元折
算壹日。應執行有期徒刑陸月，如易科罰金，以參佰元折算壹日
。中華電信股份有限公司臺南營運處行動電話業務（租用／異動
）申請書（聯單編號N261266）一式二聯上之「新客戶簽章」欄
上偽造之「丁○○」署押共貳枚均沒收。
    事  實
一、丙○○於民國（下同）九十二年五月間拾獲丁○○於八十八
    年間遺失之身分證，竟意圖為自己不法之所有，將該身分證
    予以侵占入己（丙○○涉嫌侵占遺失物部分，已逾追訴權時
    效）；嗣於九十二年十月三日，明知自己並無繳交通信費用
    之能力及意思，又意圖為自己不法之利益，持上開丁○○身
    分證前往中華電信股份有限公司（以下簡稱中華電信公司）
    臺南營運處，冒用丁○○名義申請0000000000行動電話門號
    ，並於申請書一式二聯（聯單編號N261266）「新客戶簽章
    」欄上偽造「丁○○」署押共二枚，而偽造行動電話業務申
    請書之私文書後，持向中華電信公司承辦人員行使，足生損
    害於丁○○及中華電信公司對於行動電話門號管理之正確性
    ，並使中華電信公司陷於錯誤，提供行動電話通訊服務，丙○○則受有無償使用該服務之不法利益。
二、丙○○又另行起意，意圖為自己不法之所有，並基於概括之
    犯意，先於九十四年四月二十八日上午九時十五分許，在臺
    南市○○區○○路六十八號三樓「TOP網咖店」內，趁乙○○熟睡不備之際，徒手竊取其放置桌上之皮夾一只（內有身
    分證、健保卡、郵局金融卡、國泰世華銀行金融卡、學生證
    及現金新臺幣（下同）二百元）、NOKIA牌3350型手機一支
    ，得手後將現金及手機留為己用，其餘物品則丟棄在不詳地
    點。復於同年六月十九日二十二時許，在臺南市○區○○路
    10 號，竊取甲○○所有之背包一個（內有身分證、汽、機
    車駕駛執照、遠東銀行信用卡、郵局提款卡、健保卡各一紙
    、行動電話一支及現金一千四百元），得手後將該支行動電
    話（不含門號）以七百元之代價出售與聯通通信行負責人吳
    烔毅。
三、嗣因丙○○申辦之前開行動電話門號，遭他人作為俗稱「王
    八卡」使用，經內政部警政署電信警察隊第三中隊調閱申辦
    資料後循線查知丙○○冒名申辦門號之情，再由臺南市警察
    局第二分局於九十四年五月一日，在上址網咖店臨檢查獲已
    遭通緝之丙○○，丙○○並於偵查中，坦認上開竊取乙○○
    皮夾、手機之情（不符合自首要件）。
四、案經丁○○、中華電信公司訴由內政部警政署電信警察隊第
    三中隊，及臺南市警察局第二分局分別報告臺灣臺南地方法
    院檢察署檢察官偵查起訴，暨臺南市警察局第六分局移送該
    署檢察官併案審理。
    理  由
一、被告丙○○經合法傳喚，無正當之理由不到庭，惟上開被告
    如何侵占被害人丁○○身分證，並冒用丁○○申請上開行動
    電話門號使用，及如何竊盜被害人乙○○皮夾手機等事實，
    業據被告於原審審理時供承不諱，核與被害人丁○○、乙○○，及証人即被害人中華電信公司專員余建明於警詢時指証
    情節相符；並有被告填載之中華電信股份有限公司臺南營運
    處行動電話業務（租用／異動）申請書、九十二年十一月收
    據及對帳單、贓物認領保管單附卷可稽，足認被告此部分之
    自白與事實相符，而可信採。
二、上揭被害人甲○○所有之背包一個（內有身分證、汽、機車
    駕駛執照、遠東銀行信用卡、郵局提款卡、健保卡各一紙、
    行動電話一支及現金一千四百元），係於九十四年六月十九
    日二十二時許，在臺南市○區○○路十號失竊之事實，又據
    被害人甲○○於警詢時指訴綦詳；而被害人甲○○所有失竊
    之行動電話一支（機身號碼000000000000000號），又於本
    件事發後之同年月二十日，經被告持至証人吳炯毅所開設之
    通訊行，以七百元之價格販售與証人吳炯毅，亦據証人吳炯
    毅於警詢時証述明確，並有被告簽署之行動電話買賣切結書
    、被告之身分證附於警詢卷足憑，被告既無端持有上開被害
    人甲○○之行動電話，復又將之出售他人，足認被告有於上
    開時、地竊取被害人甲○○之背包，可堪認定。綜上所述，
    本件事證明確，被告犯行可以認定。
三、按被告無繳交通話費用之意思，冒用丁○○名義，填載製作
    上開申請書之私文書，並偽造「丁○○」署押，再向中華電
    信公司承辦人員行使而申辦行動電話門號使用，接受中華電
    信公司提供通信服務，核其所為，係犯刑法第二百十六條、
    二百十條之行使偽造私文書，及同法第三百三十九條第二項
    之詐欺得利罪；被告另竊取乙○○皮夾、手機及甲○○背包
    之行為，則係犯刑法第三百二十條第一項之竊盜罪。被告偽
    造「丁○○」署押，為偽造申請書即私文書之階段行為；又
    偽造該申請書後復持以行使，偽造之低度行為為行使之高度
    行為所吸收，均不另論。被告先後二次竊盜之行為，時間緊
    接，所犯罪名相同，顯係出於概括之犯意為之，為連續犯，
    爰依刑法第五十六條之規定以一罪論，並加重其刑。再被告
    所犯竊取乙○○財物部分，雖係於九十四年五月一日在臺南
    市○○路六十八號「TOP網咖店」因遭通緝而為警查獲後，
    自行供承始為警所知，此觀臺南市警察局第二分局當日警詢
    筆錄所載，被告係於員警詢問「在逃期間在外有無另涉其他
    刑案？」時，自陳前揭竊盜犯行甚明，然被告於犯罪未經發
    覺前，向有偵查權之臺南市警察局第二分局警員自白部分犯
    罪，但事後經檢察官提起公訴後，屢經原審傳喚均未到庭，
    再經原審通緝到案，此有原審94年8月24日94年南院慶刑日
    緝字第359號通緝書在卷可稽（見原審卷第28頁），足見被
    告並無「接受裁判之意思」，核與刑法第六十二條自首要件
    不符，自不得依上開規定減輕其刑（最高法院86年台上字第
    1951 號判決意旨可資參照）；被告所犯竊取甲○○財物部
    分雖未據檢察官提起公訴，但與檢察官起訴之竊取乙○○財
    物部分既有連續犯之裁判上一罪關係，本院自得併予審理。
    又被告所犯行使偽造私文書罪與詐欺得利罪間，有方法結果
    之牽連關係，應從一重論以行使偽造私文書罪。再被告所犯
    行使偽造私文書罪與連續竊盜罪間，犯意各別，構成要件不
    同，應分論併罰。至於被告假冒丁○○名義申請上開行動電
    話後，曾有使用上開行動電話，而無償接受中華電信公司行
    動電話通訊服務，業據被告於原審審理時供述「有使用上開
    行動電話一、二天」等語（見原審卷第六十四頁）。惟上開
    行動電話既係被告假冒丁○○名義申請，依法尚難認被害人
    丁○○因此取得上開行動電話之所有權，則被告使用上開電
    信設備通信，即難認為係盜用他人電信設備通信（參照臺灣
    高等法院八十八年十二月法律座談會研討結論），被告此部
    分尚不該當電信法第五十六條第一項之盜用他人電信設備通
    信罪之構成要件，併此敘明。
四、原審以被告罪証明確，因予以論罪科刑，固非無見，但查：
    (一)原審就被告冒名申辦行動電話使用部分及竊盜部分，雖分
    別於主文諭知易科罰金之折算標準，但於理由欄均未為得易
    科罰金之諭知，且於據上論斷欄亦未引用刑法第四十一條第
    項及罰金罰鍰提高標準條例第一條前段、第二條規定，致原
    判決主文與理由矛盾而有疏漏。(二)被告竊取乙○○財物部分
    並不符合自首之要件，原審依刑法第六十二條規定減輕其刑
    ，即有不當。(三)被告另又竊取甲○○財物部分，原審未及審
    酌，亦有未當。檢察官上訴，以原審未及審酌竊盜甲○○財
    物部分，而指摘原判決不當，為有理由，另檢察官就被告行
    使偽造文書部分雖上訴，但未指摘原判決此部分不當之處，
    雖無理由，但原判決既有上開(一)、(二)所述可議之處，自屬無
    可維持，應由本院將原判決予以撤銷改判。爰審酌被告冒用
    他人名義申辦行動電話使用及連續竊盜他人財物之動機、目
    的、手段，經警查獲時雖主動供認竊取乙○○財物，然未能
    悔悟，再竊取甲○○財物，於本院調查、審理時又拒不到庭
    ，足認被告犯後毫無悔意等一切情狀，量處如主文第二項所
    示之刑，並定其應執行刑，及依法諭知易科罰金之折算標準
    ，以資懲儆。
五、被告在中華電信股份有限公司臺南營運處行動電話業務（租
    用／異動）申請書一式二聯（聯單編號N261266）之「新客
    戶簽章」欄所偽造之「丁○○」署押共二枚，應依刑法第二
    百十九條規定沒收。
六、被告合法傳喚，無正當之理由不到庭，爰不待其陳述，逕行
    判決。
據上論結，應依刑事訴訟法第369條第1項前段、第364條、第299
條第1項前段、第371條，刑法第56條、第216條、第210條、第
339條第2項、第320條第1項、第55條、第51條第5款、第41條第1
項、第219條，罰金罰鍰提高標準條例第1條前段、第2條，判決
如主文。
本案經檢察官張太龍到庭執行職務。
中    華    民    國    95    年    1     月    4     日
                  刑事第四庭    審判長法  官  吳志誠
                                      法  官  蔡美美
                                      法  官  陳珍如
以上正本證明與原本無異。
竊盜部分不得上訴。
行使偽造私文書部分如不服本判決，應於收受本判決後十日內向
本院提出上訴書狀。其未敘述上訴理由者並得於提起上訴後十日
內向本院補提理由書狀（均須按他造當事人之人數附繕本）「切
勿逕送上級法院」。
                                      書記官  岑  玢
中    華    民    國    95    年    1     月    4     日
附錄：本判決論罪科刑法條
刑法第210條：
偽造、變造私文書，足以生損害於公眾或他人者，處五年以下有
期徒刑。
刑法第216條：
行使第二百十條至第二百十五條之文書者，依偽造、變造文書或
登載不實事項或使登載不實事項之規定處斷。
刑法第320條：
意圖為自己或第三人不法之所有，而竊取他人之動產者，為竊盜
罪，處五年以下有期徒刑、拘役或五百元以下罰金。
意圖為自己或第三人不法利益，而竊佔他人之不動產者，依前項
之規定處斷。
前二項之未遂犯罰之。
刑法第339條
意圖為自己或第三人不法之所有，以詐術使人將本人或第三人之
物交付者，處五年以下有期徒刑、拘役或科或併科一千元以下罰
金。
以前項方法得財產上不法之利益或使第三人得之者亦同。
前二項之未遂犯罰之。


司法院資訊處製作；財團法人民間司法改革基金會備份。
